【裁判字號】    90,台上,3440
【裁判日期】    900607
【裁判案由】    違反毒品危害防制條例
【裁判全文】
最高法院刑事判決                                九十年度台上字第三四四○號
    上  訴  人  甲○○
右上訴人因違反毒品危害防制條例案件，不服台灣高等法院中華民國九十年二月二十
日第二審更審判決（八十九年度上更(一)字第六八九號，起訴案號：台灣板橋地方法院
檢察署八十六年度偵字第二五○七九號、八十七年度偵緝字第七五號），提起上訴，
本院判決如左：
    主  文
上訴駁回。
    理  由
按刑事訴訟法第三百七十七條規定，上訴於第三審法院，非以判決違背法令為理由，
不得為之。是提起第三審上訴，應以原判決違背法令為理由，係屬法定要件。如果上
訴理由狀並未依據卷內訴訟資料，具體指摘原判決不適用何種法則或如何適用不當，
或所指摘原判決違法情事，顯與法律規定得為第三審上訴理由之違法情形，不相適合
時，均應認其上訴為違背法律上之程式，予以駁回。本件原判決認定上訴人甲○○基
於轉讓禁藥安非他命之概括犯意，自民國八十六年十月二十日起至八十六年十二月九
日下午七時止，在其居所連續多次無償轉讓禁藥安非他命供陳忠文施用等情。係以上
開事實，業據上訴人於警偵訊及第一審調查時供承甚詳，核與證人陳忠文於警訊時所
供情節相符，而陳忠文於第一審亦供稱起訴書之犯罪事實都實在等語，足認上訴人提
供陳忠文施用者係安非他命無訛。另說明上訴人在約一個月期間，斷斷續續轉讓安非
他命供陳文忠吸食，直至被查獲為止，每次轉讓安非他命之數量及轉讓安非他命之次
數已難得知。並以證人陳忠文嗣於第一審審理時及原審調查時改稱：伊所吸用之安非
他命係伊與上訴人合資購買云云，與上訴人所辯係與陳文忠出資合購吸用，並無轉讓
意思及行為等語，均不可採取，於理由內詳予指駁說明。因認第一審適用藥事法第八
十三條第一項之規定，論處上訴人轉讓禁藥罪刑，已詳述其所憑之證據及其認定之理
由。所為論斷與卷內證據資料相符，從形式上觀察，並無何違法情形存在。上訴人上
訴意旨略以：警訊筆錄為警方誤記，而偵查中誤以合購分食為轉讓，審理中所供實係
誤解法官問話所致，均非其本意。原判決僅以其與陳文忠合資購買方式供述不一，而
不予採取，並未明敘明供述不一之理由，其判決當然有不載理由之違法。依陳文忠於
原審調查時所供，難認上訴人轉讓之行為，原判決逕以轉讓罪論處，難認適法。且原
判決未敘明上訴人轉讓安非他命之次數及數量，遽依連續犯處斷，亦屬違法等語。惟
查原判決於理由內分別引用上訴人與陳文忠在第一審審理時對於合資購買安非他命之
供述之內容，並據以說明彼此供述不符而不能據為有利上訴人之認定，且已說明上訴
人轉讓安非他命之次數及數量無法詳予認定之理由，況上訴人於原審調查時已否認有
轉讓之行為，自無從再為調查，而原判決敘明採取上訴人及陳文忠於警偵訊時之供述
為論處罪刑之依據，乃原審認採證職權之適法行使，並未違背證據法則，亦難指為違
法。上訴意旨，並未依據卷內資料具體指摘，徒憑己見，仍執陳詞，就原判決明白論
斷之事項，及原審認事採證職權之行使，任意指摘，泛言原判決理由不備及有採證違
法，且為單純事實之爭執，自非適法之第三審上訴理由。其上訴違背法律上之程式，
應予駁回。
據上論結，應依刑事訴訟法第三百九十五條前段，判決如主文。
中      華      民      國     九十     年      六      月      七      日
                              最高法院刑事第七庭
                                  審判長法官  吳  雄  銘
                                        法官  池  啟  明
                                        法官  石  木  欽
                                        法官  郭  毓  洲
                                        法官  吳  三  龍
      右正本證明與原本無異
                                              書  記  官
中      華      民      國     九十     年      六      月     十一     日


司法院資訊處製作；財團法人民間司法改革基金會備份。
